fi: Terveys ja kauneus > Henkilökohtainen hygienia > Suunhoito > Ienstimulaattorit: Sähköiset ienstimulaattorit; Manuaaliset ienstimulaattorit
it: Salute e bellezza > Cura della persona > Igiene orale > Stimolatori gengivali: Stimolatori gengivali elettrici; Stimolatori gengivali manuali
tr: Sağlık ve Güzellik > Kişisel Bakım > Ağız Bakımı > Diş Eti Uyarıcılar: Elektrikli Diş Eti Uyarıcıları; Manuel Diş Eti Uyarıcıları
vi: Sức khỏe và sắc đẹp > Sản phẩm chăm sóc cá nhân > Chăm sóc răng miệng > Mát-xa nướu: Mát-xa nướu chạy điện; Mát-xa nướu thủ công
bg-BG: Здраве и красота > Лична грижа > Орална грижа > Стимулатори на венци: Електрически стимулатори на венци; Ръчни стимулатори на венци
pt-PT: Saúde e beleza > Cuidado pessoal > Cuidado oral > Estimuladores das gengivas: Estimuladores elétricos de gengivas; Estimuladores manuais de gengivas
nl: Gezondheid en persoonlijke verzorging > Persoonlijke verzorging > Mondverzorging > Tandvleesstimulatoren: Elektrische tandvleesstimulatoren; Handmatige tandvleesstimulatoren
pt-BR: Saúde e beleza > Cuidados pessoais > Cuidados bucais > Massageadores de gengiva: Massageadores de gengiva elétricos; Massageadores de gengiva manuais
sk-SK: Zdravie a krása > Osobná starostlivosť > Starostlivosť o ústnu dutinu > Odstraňovače zubného kameňa: Elektrické odstraňovače zubného kameňa; Manuálne odstraňovače zubného kameňa
zh-TW: 保健與美容 > 個人保養 > 口腔保健 > 牙齦按摩器: 電動牙齦按摩器; 手動牙齦按摩器
ja: 美容・健康 > 衛生日用品 > 口腔ケア > 歯ぐき用マッサージブラシ: 電動歯ぐき用マッサージブラシ; 手動歯ぐき用マッサージブラシ
zh-CN: 保健/美容/卫生/护理 > 个人护理 > 口腔护理 > 牙龈刺激器: 电动牙龈刺激器; 手动牙龈刺激器
sv: Skönhet och hälsa > Personlig vård > Munvård > Tandköttsmassage: Elektrisk tandköttsmassage; Manuell tandköttsmassage
cs: Zdraví a krása > Osobní péče > Péče o ústní dutinu > Stimulátory dásní: Elektrické stimulátory dásní; Ruční stimulátory dásní
nb: Skjønnhet og helse > Personlig pleie > Tannpleie > Tannkjøttstimulatorer: Elektriske tannkjøttstimulatorer; Manuelle tannkjøttstimulatorer
el: Υγεία & ομορφιά > Προσωπική φροντίδα > Στοματική φροντίδα > Συσκευές διέγερσης ούλων: Ηλεκτρικές συσκευές διέγερσης ούλων; Χειροκίνητες συσκευές διέγερσης ούλων
en: Health & Beauty > Personal Care > Oral Care > Gum Stimulators: Electric Gum Stimulators; Manual Gum Stimulators
th: สุขภาพและความงาม > ผลิตภัณฑ์ดูแลส่วนบุคคล > การดูแลปาก > เครื่องนวดเหงือก: เครื่องนวดเหงือกไฟฟ้า; เครื่องนวดเหงือกแบบแมนนวล
ru: Красота и здоровье > Личная гигиена и уход за собой > Уход за полостью рта > Межзубные стимуляторы: Электрические межзубные стимуляторы; Ручные межзубные стимуляторы
es: Salud y belleza > Cuidado personal > Cuidado bucal > Estimuladores de encías: Estimuladores de encías eléctricos; Estimuladores de encías manuales
de: Gesundheit & Schönheit > Körperpflege > Mundpflege > Zahnfleischstimulierende Geräte: Elektrische zahnfleischstimulierende Geräte; Manuelle zahnfleischstimulierende Geräte
sl-SI: Zdravje in lepota > Osebna nega > Ustna higiena > Stimulatorji za masažo dlesni: Električni stimulatorji za masažo dlesni; Ročni stimulatorji za masažo dlesni
ko: 건강/미용 > 개인 미용/위생 용품 > 구강 관리 > 잇몸용 마사지기: 전기식 잇몸용 마사지기; 수동식 잇몸용 마사지기
lt-LT: Sveikata ir grožis > Asmeninė priežiūra > Burnos priežiūra > Dantenų stimuliatoriai: Elektriniai dantenų stimuliatoriai; Rankiniai dantenų stimuliatoriai
fr: Santé et beauté > Hygiène personnelle > Soins buccaux > Stimulateurs de gencives: Stimulateurs de gencives électriques; Stimulateurs de gencives manuels
pl: Zdrowie i uroda > Higiena osobista > Higiena jamy ustnej > Stymulatory do masażu dziąseł: Elektryczne stymulatory do dziąseł; Ręczne stymulatory do dziąseł
hu: Egészség és szépség > Személyes gondoskodás > Szájápolás > Gumi stimulátorok: Elektromos gumistimulátorok; Kézi gumistimulátorok
da: Sundhed og skønhed > Personlig pleje > Mundpleje > Tandkødsstimulatorer: Elektriske tandkødsstimulatorer; Manuelle tandkødsstimulatorer
hr-HR: Zdravlje i ljepota > Osobna njega > Njega usne šupljine > Stimulatori desni: Električni stimulatori desni; Ručni stimulatori desni
ro-RO: Sănătate și frumusețe > Îngrijire personală > Îngrijire orală > Stimulatoare pentru gingii: Stimulatoare electrice pentru gingii; Stimulatoare manuale pentru gingii